【裁判字號】    97,易,2144
【裁判日期】    971110
【裁判案由】    竊盜
【裁判全文】
臺灣板橋地方法院刑事判決              97年度易字第2144號
公  訴  人  臺灣板橋地方法院檢察署檢察官
被      告  戊○○冒名丙○○.
上列被告因竊盜案件，經檢察官提起公訴（97年度偵字第16494
號），嗣因被告於本院準備程序中就被訴事實為有罪之陳述，本
院告知被告簡式審判程序之旨，並聽取當事人之意見後，裁定依
簡式審判程序進行，判決如下：
    主  文
戊○○共同攜帶兇器踰越牆垣及安全設備竊盜，處有期徒刑拾壹
月。扣案之油壓剪壹支、扳手貳支、尖嘴鉗壹支、玻璃及鋼管切
割器各壹支均沒收。
    事  實
一、戊○○（冒名丙○○）前於89年間因違反懲治盜匪條例等案
    件，經臺灣高等法院臺中分院以90年度上訴字第243 號判處
    有期徒刑8 年8 月，最高法院90年度台上字第5573號判決將
    上訴駁回而告確定，並於95年10月24日因縮短刑期假釋出監
    ，97年9 月14日縮刑期滿（於本件不構成累犯）。詎其仍不
    知悔改，竟與丁○○（已另行審結）及某真實姓名年籍不詳
    綽號「阿忠」之成年男子，基於共同意圖為自己不法所有之
    犯意聯絡，先由該名綽號「阿忠」男子提供客觀上具危險性
    、可供兇器使用之油壓剪1 支、扳手2 支、尖嘴鉗1 支、玻
    璃及鋼管切割器各1 支等工具與行竊地點資料後，再於97年
    5 月29日上午11時許，由「阿忠」駕駛車牌號碼不詳之自用
    小客車，載送丁○○、戊○○前往臺北縣林口鄉○○○路○
    段83巷附近某地點後，復推由丁○○、戊○○攜帶前述兇器
    下車（至於「阿忠」則先駕車離開），趁甲○○位在臺北縣
    林口鄉○○○路○ 段83巷14弄15號住處無人在家之際，先以
    攀爬踰越圍牆之方式，侵入甲○○上址住家外庭院，繼將1
    樓浴室之氣窗拆下，踰越該安全設備侵入屋內後（侵入住居
    部分未據告訴），隨即分頭搜尋財物，進而由戊○○在上址
    3 樓主臥內室竊得金牌1 面（約1 兩）、行動電話1 支等財
    物。然因2 人行跡可疑，早為附近某住戶發覺並報警處理，
    而渠等因瞥見員警在1 樓大門外查看，唯恐事跡敗露，立即
    拔腿往頂樓逃去，並跳至上址隔壁棟即乙○○位在林口鄉○○○路○ 段83巷14弄17號住家頂樓，而侵入乙○○住處（侵
    入住居部分，亦未據告訴）。又因該地點通往樓下之樓梯間
    遭鐵門隔絕，丁○○便持油壓剪破壞鎖具及鐵製柵欄，俟開
    啟鐵門後，渠等旋即經由該處朝樓下逃逸，然在上址1 樓樓
    梯間，因撞見當時人在家中之乙○○及其妻舅林永章，戊○○遂先謊稱係參與圍捕竊賊之民眾，渠等再利用乙○○不慎
    跌倒受傷之機會，趁隙分別往地下室及1 樓大門口逃逸，然
    終究遭據報趕來現場之員警加以逮獲，而警方除自渠等身上
    起出前述竊得之金牌1 面（約1 兩）、行動電話1 支（以上
    已發還被害人）外，並另扣得前開油壓剪、扳手、尖嘴鉗等
    行竊用之工具（至渠等所涉傷害、毀損等部分，業經乙○○
    撤回告訴，另為不起訴處分）。
二、案經甲○○訴由臺北縣政府警察局新莊分局報告臺灣板橋地
    方法院檢察署檢察官偵查起訴。
    理  由
一、查本件公訴人雖係以自稱「丙○○」者為被告提起公訴，而
    該自稱「丙○○」者，確曾於97年5 月29日11時30分許，在
    臺北縣林口鄉○○○路○ 段83巷14弄15號為警查獲，此有97
    年5 月29日警詢筆錄及同日偵訊筆錄可參。惟經本院將該自
    稱「丙○○」之人於前開警詢時所按捺之指紋卡片，送請內
    政部警政署刑事警察局鑑定結果，該指紋係被告戊○○所按
    捺，此有內政部警政署刑事警察局97年10月9 日刑紋字第09
    70150879號函附於本院卷可參，顯見本件乃被告戊○○於前
    開警詢、偵查及本院準備程序中冒用「丙○○」名義應訊無
    疑。被告戊○○於本院審理中亦坦承上開冒用「丙○○」之
    名應訊等情無訛。而公訴人既以經其訊問之人即被告戊○○
    為起訴對象，並於本院蒞庭時當庭更正起訴對象之姓名、年
    籍為被告戊○○，則本件被起訴之人，應係被告戊○○而非
    「丙○○」甚明，本院自應將公訴人原起訴書誤載之人別、
    年籍等資料均更正為戊○○，並予以審理，合先敘明。
二、訊據被告戊○○對於前揭事實，坦承不諱，核與證人即告訴
    人甲○○之證述、證人即被害人乙○○之證述情節相符，並
    有油壓剪1 支、扳手2 支、尖嘴鉗1 支、玻璃及鋼管切割器
    各1 支、臺北縣政府警察局新莊分局搜索扣押筆錄、扣押物
    品目錄表、贓物認領保管單、扣案物品照片及犯罪現場照片
    等件在卷可資佐證，本件事證明確，被告犯行洵堪認定，應
    依法論科。
三、核被告戊○○所為，係犯刑法第321 條第1 項第2 、3 款之
    攜帶兇器踰越牆垣及安全設備竊盜罪。被告與丁○○及綽號
    「阿忠」之不詳姓名年籍成年男子間，就上開犯行，有犯意
    聯絡及行為分擔，應論以共同正犯。爰審酌被告正值青壯，
    竟不思循正途賺取財物，以夥同他人攜帶兇器、破壞門鎖等
    行徑侵入住宅行竊，對民眾生命、身體、財產安全、居家安
    寧及社會治安均影響重大，並於犯罪後猶冒名應訊，意圖規
    避司法訴追，兼衡其素行、犯罪之動機、目的、竊得財物價
    值及被告犯罪後坦承犯行等一切情狀，量處如主文所示之刑
    。
四、扣案之油壓剪1 支、扳手2 支、尖嘴鉗1 支、玻璃及鋼管切
    割器各1 支，為共犯綽號「阿忠」之人所有供犯罪所用之物
    ，為被告所自承無訛，爰依刑法第38條第第1 項第2 款規定
    宣告沒收。
五、至被告戊○○於警詢、偵查及本院準備程序訊問時冒用「丙○○」名義應訊，涉犯偽造文書犯行部分，應由檢察官另行
    偵辦，附此敘明。
據上論斷，應依刑事訴訟法第273 條之1 第1 項、第299 條第1
項前段，刑法第28條、第321 條第1 項第2 、3 款、第38條第1
項第2款，判決如主文。
本案經檢察官林俊峰到庭執行職務。
中    華    民    國    97    年    11    月    10    日
                  刑事第十六庭  法  官  李君豪
以上正本證明與原本無異。
如不服本判決，得自收受送達之日起10日內敘明上訴理由，向本
院提出上訴狀（須附繕本）。
                                書記官  金和國
中    華    民    國    97    年    11    月    10    日
附錄本案論罪科刑法條全文：
刑法第321條
犯竊盜罪而有左列情形之一者，處6月以上、5年以下有期徒刑：
一  於夜間侵入住宅或有人居住之建築物、船艦或隱匿其內而犯
    之者。
二  毀越門扇、牆垣或其他安全設備而犯之者。
三  攜帶兇器而犯之者。
四  結夥三人以上而犯之者。
五  乘火災、水災或其他災害之際而犯之者。
六  在車站或埠頭而犯之者。
前項之未遂犯罰之。


司法院資訊處製作；財團法人民間司法改革基金會備份。
